【裁判字號】    90,易,1775
【裁判日期】    900626
【裁判案由】    違反台灣省內菸酒專賣暫行條例
【裁判全文】
臺灣臺中地方法院刑事判決                          九十年度易字第一七七五號
    公  訴  人  台灣台中地方法院檢察署檢察官
    被      告  甲○○
右列被告因違反台灣省內菸酒專賣暫行條例等案件，經檢察官聲請逕以簡易判決處刑
（九十年度偵字第三八七九號），本院台中簡易庭認不宜逕以簡易判決處刑，改依通
常程序審理，判決如左：
    主      文
甲○○連續販賣未貼專賣憑證之菸類，處罰金新台幣伍仟元，如易服勞役以新台幣玖
佰元即銀元佰元折算壹日。
查獲未貼專賣憑證之 Seven Stars牌洋菸壹佰貳拾包，及Davidoff Ciassic牌洋菸壹
百包、Davidoff lights牌洋菸貳百包,  均沒收。
    事      實
一、甲○○基於出售未貼專賣憑證之洋菸營利之概括犯意，於民國（下同）九十年二
    月十三日，在台中市○○路東興市場內，向綽號「阿賢」之不詳姓名成年男子，
    販入未貼專賣憑證之 Seven Stars牌洋菸，與甲○○所不知貼有偽造專賣憑證之
    Davidoff牌偽品菸類（假菸）後，即自九十年二月十三日起至同年二月二十日止
    ，先後多次在上開東興市場內，出售予不特定顧客。嗣於九十年二月二十日十時
    四十五分許，在台中市○區○○○路與興進路口為警查獲，並扣得未貼專賣憑證
    之Seven Stars牌洋菸一百二十包，與貼有偽造專賣憑證之 Davidoff Ciassic牌
    假洋菸一百包、Davidoff lights牌假洋菸二百包。
二、案經台中市警察局移送台灣台北地方法院檢察署檢察官偵查後聲請簡易判決處刑
    。
    理      由
一、右揭犯罪事實，業經被告甲○○分別於警訊及偵查、審判時供認不諱，且有扣案
    如主文第二項所示未貼專賣憑證之洋菸可稽（見卷附扣押物品表）。再扣案洋菸
    其中一百二十包 Seven Stars 洋菸係屬未貼專賣憑證；另其中一百包 Davidoff
    Ciassic 洋菸、二百包 Davidoff  lights 洋菸係貼有被告不知之偽造專賣憑證
    之假洋菸（偽品），此有商真股份有限公司九十年三月二十二日九０年營字第三
    五號鑑定函，及台灣省菸酒公賣局台中分局九十年五月九日中局查字第一九七七
    號查緝案件移送書各一紙在卷可證，是被告自白與事實相符，事證明確，其犯行
    洵堪認定，應依法論科。
二、次按刑法上之連續犯與繼續犯有別，蓋繼續犯係以一個行為，持續侵害一個法益
    ，自其行為之延長之點觀之，雖與連續犯類似，然連續犯係反覆實行數個相同之
    行為，而繼續犯之特性，則屬一個行為，不過其不法之狀態常在持續之中，因尚
    未完成其犯罪而繼續其動作，以使結果之發生。申言之，所謂繼續犯，係以一個
    行為持續的侵害一個法益，其特點則僅屬一個行為，不過其不法之狀態，係在持
    續狀態中而言。多次販賣、銷售行為本即可因時、地、人、物之不同而區分，自
    係連續犯而非繼續犯（最高法院八十六年台上字第三八六九號裁判參照）。本件
    被告先後於不同之時間販賣未貼專賣憑證之菸類與不特定顧客，對象、時間，並
    不完全相同之不實之事，自係連續犯而非繼續犯。核被告前揭所為係犯按台灣省
    內菸酒專賣暫行條例第三十七條第五款之販賣未貼專賣憑證之菸類罪，查被告先
    後多次販賣犯行，時間接近且構成要件相同，顯係基於概括犯意反覆為之應論以
    連續犯一罪，並加重其刑。爰審酌被告之品行、犯罪動機、目的、所生危害及因
    一時短於思慮，致觸犯本案犯行，犯後坦承不諱，與其販賣之上揭洋菸僅數量，
    擬以每包洋菸加五元售出，縱全售完，所獲利亦甚少，且犯罪手段尚未達於積極
    侵害他人法益之惡質犯罪程度等一切情狀，量處如主文所示之罰金，並諭知易服
    勞役之折算標準。
三、至扣案 Seven Stars牌洋菸一百二十包，係屬被告販賣牟利之未貼專賣憑證之菸
    類，爰依臺灣省內菸酒專賣暫行條例第四十條第一款之規定併予宣告沒收（至香
    煙之商標包裝紙部分，按台灣省內菸酒專賣暫行條例第四十條第一款所指之菸類
    ，當然包含外殼之商標、包裝紙在內，至該條第四款所稱菸酒之商標包裝紙，乃
    指違反同條例第七條第五款規定印製經查獲者而言，既無另行查獲菸類之商標包
    裝紙，自無庸另依同條例第四十條第四款之規定諭知沒收，參司法院八十二廳刑
    一字第二００一二號刑事法律座談）。另貼有偽造專賣憑證之Davidoff Ciassic
    牌假洋菸一百包、Davidoff lights牌假洋菸二百包為被告所有，且供犯罪所用
    之物，爰依刑法第三十八條第一項第二款之規定宣告沒收。
四、依刑事訴訟法第第四百五十四條第二項，台灣省內菸酒專賣暫行條例第三十七條
    第五款、第三十條第一項、第四十條第一款、第四十二條，刑法第十一條前段、
  第五十六條、第四十二條第二項，罰金罰鍰提高標準條例第一項前段、第二條，
    判決如主文所示。
中      華      民      國     九十     年     六     月     二十六     日
                                      臺灣臺中地方法院刑事第六庭
                                          法  官  楊  熾  光
右正本證明與原本無異
如不服本判決，應於送達後十日內向本院提出上訴狀（須附繕本），上訴於台灣高等
法院台中分院。
                                          書記官
中      華      民      國     九十     年     六     月     二十六     日
附錄本案論罪科刑法條全文
臺灣省內菸酒專賣暫行條例第三十七條第五款
有左列各款行為之一者，處一年以下有期徒刑拘役或科或併科五千元以下罰金。
一、違反第六條之規定，以手工製造菸類酒類或變造專賣機關製造之菸類酒類者。
二、違反第七條之規定，種植菸草製造酒類之白  、紅  、酒母或專供製造菸酒所用
    之機械、捲菸紙、印製菸酒之商標包裝紙，或其他憑證者。
三、違反第八條之規定者。
四、違反第九條之規定，設置菸草試驗場，菸葉乾燥室或其他專供菸草產製之一切設
    備者。
五、違反第三十條之規定，販賣或轉讓未貼專賣憑證之菸類或酒類者。
(罰金部份業經提高五倍為二萬五千元)
臺灣省內菸酒專賣暫行條例第四十條：
違反本條例規定經查獲之左列物件，沒收或沒入之：
一、菸酒。
二、製造酒類之白粞、紅粞及酒母。
三、供製造菸酒所用之機械或捲菸紙。
四、菸酒之商標包裝紙或其他憑證。
五、其他有關菸酒原料或裝置之器物。
六、供醫療用之液體藥物或成藥藥酒。
臺灣省內菸酒專賣暫行條例第四十二條：
    條第二項，台灣省內菸酒專賣暫行條例第三十七條第五款、第三十條第一項、第


司法院資訊處製作；財團法人民間司法改革基金會備份。
